

Profil

Je suis un développeur web spécialisé dans le langage de programmation JavaScript et j'ai étendu mes compétences avec Typescript. J'ai beaucoup d'expérience en tant que développeur Microsoft et j'ai donc une connaissance approfondie de React, SharePoint, Azure et Microsoft Teams. Je sais utiliser PowerShell pour automatiser et gérer ces technologies. Mes compétences me permettent de concevoir et de développer des applications web puissantes et intégrées, spécifiquement adaptées aux besoins et aux intégrations requises.

Expérience Professionnelle

Développeur Microsoft, Netmedia, Saarbrücken

FÉVRIER 2022 - PRÉSENT

Développeur d'applications web maîtrisant React, Typescript, Microsoft SharePoint, Teams, Microsoft Graph, et PowerShell pour des solutions efficaces et collaboratives.

Développeur JavaScript Full-stack, FindQuickly, Sarreguemines

SEPTEMBRE 2021 - JANVIER 2022

Développeur JavaScript full-stack compétent en React, Node.js, et Express. Expertise dans la construction d'applications web évolutives avec un accent sur la livraison de solutions de haute qualité.

Métallurgiste, Hand Leffer GmbH, Saarbrücken

AOÛT 2011 - JUILLET 2020

Sous-officier, Armée de Terre, Sarrebourg

DÉCEMBRE 2008 - NOVEMBRE 2011

Formation

Stage de développeur web, FindQuickly, Sarreguemines

FÉVRIER 2021 - AOÛT 2021

Apprentissage développement full-stack javascript avec les bases de données MySQL et MongoDB.

Bac+3, Esecad, Montrouge

SEPTEMBRE 2020 - SEPTEMBRE 2021

Formation de développeur web.

Auto-formation

JANVIER 2018 - PRÉSENT

Développeur d'applications web.

Bac commerce, Lycée Simon Lazard, Sarreguemines

SEPTEMBRE 2005 - JUILLET 2008

Détails

Puttelange-aux-Lacs
France
+33 6 45 92 26 14
hp.hectorpascal@gmail.com

Liens

Mon portfolio

LinkedIn

CodeSandBox

CodePen

<u>GitHub</u>

Compétences

Sass

JavaScript

TypeScript

React

Microsoft architecture

PowerShell

Node

MySQL

Git

Langues

Français

Allemand

Anglais

Hobbies

Plongée sous-marine Programmation Randonnée